臺灣高雄地方法院刑事判決
110年度審交訴字第118號
公  訴  人  臺灣高雄地方檢察署檢察官
被      告  何宗庭


上列被告因過失致死案件，經檢察官提起公訴（110年度調偵字
第302號），被告於準備程序中對被訴事實為有罪之陳述，經本
院合議庭裁定由受命法官獨任進行簡式審判程序，判決如下：
    主  文
何宗庭犯過失致人於死罪，處有期徒刑拾月。
    事  實
一、何宗庭於民國110年1月31日22時44分許，駕駛車牌號碼000-
    0000號自用小客車，沿高雄市大寮區國華街由南往北方向行
    駛，行經高雄市大寮區國華街與無名路之交岔路口時，本應
    注意依「停」標字必須停車觀察，認為安全時，方得再開，
    且支線道車應讓幹線道車先行，而依當時天候晴、夜間有照
    明、柏油路面乾燥、路面無缺陷且無障礙物、視距良好等一
    切情狀，並無不能注意之情事，竟未停車禮讓幹道車即貿然
    駛入路口，適鄭德源騎乘車牌號碼000-0000號普通重型機車
    ，沿高雄市大寮區無名路由西往東行駛，行經上揭交岔路口
    時，亦疏未注意行經無號誌路口，應減速慢行小心通過，而
    進入路口，二車因而發生碰撞，致鄭德源人車倒地，受有多
    重性外傷致低血容積性休克，而於110年2月1日4時許死亡。
    何宗庭則於肇事後，在偵查機關尚未發覺犯罪前，即向據報
    前來處理車禍之警員自首而接受裁判。
二、案經高雄市政府警察局林園分局報告臺灣高雄地方檢察署檢
    察官偵查起訴。
    理  由
一、本件被告何宗庭所犯係死刑、無期徒刑、最輕本刑為3年以
    上有期徒刑以外之罪，其於準備程序進行中，就被訴事實為
    有罪之陳述，經告知簡式審判程序之旨，並聽取當事人之意
    見後，認無不得或不宜改依簡式審判程序進行之情形，爰依
    刑事訴訟法第273條之1第1項規定，裁定本件進行簡式審判
    程序。又本件卷內之證據資料，依同法第273條之2規定，不
    受同法第159條第1項關於傳聞法則規定之限制，依法均有證
    據能力，合先敘明。
二、上開犯罪事實，業據被告於本院審理時坦承不諱（見本院卷
    第97、113、117頁），核與告訴人即被害人之子鄭宇翔於警
    詢、偵訊中之證述相符，復有道路交通事故現場圖、道路交
    通事故調查表報告表（一）、（二）-1、車輛詳細資料報表
    、公路監理電子閘門列印資料、現場照片及監視器翻拍照片
    、高雄市政府警察局林園分局刑案勘察報告及所附現場及相
    驗照片、現場示意圖、高雄長庚紀念醫院診斷證明書、本署
    相驗筆錄、相驗屍體證明書、檢驗報告書、高雄市政府警察
    局林園分局110年4月20日函及所附相驗照片在卷可佐，足認
    其任意性自白核與事實相符，堪可作為認定事實之依據。
三、過失責任之認定：
（一）按汽車行至無號誌之交岔路口，支線道車應暫停讓幹線道
      車先行，道路交通安全規則第102條第1項第2款定有明文
      ；次按，「停」標字，用以指示車輛至此必須停車再開；
      停車再開標誌，用以告示車輛駕駛人必須停車觀察，認為
      安全時，方得再開，設於安全停車視距不足之交岔道路支
      線道之路口，道路交通標誌標線號誌設置規則第177條第1
      項、第58條第1項亦分別定有明文。被告駕駛車輛上路，
      自應遵守上開規定，而依本件交通事故發生當時如前所述
      之客觀環境，被告並無不能注意之情事，竟未依規定停車
      禮讓幹線道車輛，被告對本件交通事故之發生具有過失甚
      明，且其過失行為與被害人死亡結果之間，亦具有相當因
      果關係。
（二）本件被害人鄭德源雖亦有行經無號誌交岔路口，未減速慢
      行，作隨時停車之準備之過失（道路交通安全規則第93條
      第1項第2款），惟尚難因此免除被告過失之責，僅能作為
      被告刑事責任量刑之參考，附此敘明。從而，本件事證明
      確，被告上開犯行，堪以認定，應予依法論科。
四、論罪科刑：
（一）罪名：核被告所為，係犯刑法第276條之過失致人於死罪
      。
（二）刑之減輕事由：被告於肇事後，報案人或勤指中心轉來資
      料未報明肇事人姓名，處理員警前往現場處理時，被告當
      場主動坦承為肇事者，有高雄市政府警察局道路交通事故
      肇事人自首情形紀錄表附卷可考（見相字卷第81頁），堪
      認符合自首之要件，爰依刑法第62條前段規定，減輕其刑
      。
（三）刑罰裁量：爰以行為人之責任為基礎，審酌被告駕駛車輛
      上路，竟未能注意遵守交通規則，因而肇致本件交通事故
      ，致被害人死亡，侵害他人生命法益而無法回復，使被害
      人家屬蒙受失去親人之精神痛苦，且事後雖與被害人家屬
      達成和解，但未依約履行，所為實有不該，告訴人並因此
      請求對被告從重量刑等語（見本院卷第119頁）；惟念被
      告犯後坦承犯行，態度尚可，兼衡被告之素行、本件犯罪
      之手段、情節、所生危害、肇事過失程度、家庭生活及智
      識程度等一切具體情狀（涉被告個人隱私，均詳卷），量
      處如主文所示之刑。
據上論斷，應依刑事訴訟法第284條之1、第273條之1第1項、第2
99條第1項前段，刑法第276條、第62條前段，刑法施行法第1條
之1，判決如主文。
本案經檢察官翁誌謙提起公訴，檢察官范文欽到庭執行職務。
中　　華　　民　　國　　111 　年　　4 　　月　　26　　日
                  刑事第五庭  法  官   黃政忠
以上正本證明與原本無異。
如不服本判決應於收受送達後20日內向本院提出上訴書狀，並應
敘述具體理由；如未敘述上訴理由者，應於上訴期間屆滿後20日
內向本院補提理由書（均須按他造當事人之人數附繕本）「切勿
逕送上級法院」。
「因疫情而遲誤不變期間，得向法院聲請回復原狀」。　　　　
中　　華　　民　　國　　111 　年　　4 　　月　　27　　日
                              書記官   儲鳴霄
　　　　　　　　　　　　　　　
附錄本判決論罪科刑法條：
中華民國刑法第276條
因過失致人於死者，處5年以下有期徒刑、拘役或50萬元以下罰
金。